Images des répertoires du notaire Claude Huart pour l'étude IX
Archives nationales de France
Images des répertoires du notaire Claude Huart pour l'étude IX
juillet 1619 - juin 1623
MC/ET/IX/320 - MC/ET/IX/333
Etude IX; Huart, Claude
5 extraits de registres
Archives nationales de France
Minutes et répertoires: la loi 2008-696 du 15 juillet 2008 relative aux archives a fixé à 75 ans à compter de la date de l'acte, ou à 25 ans à compter de la date du décès de l'intéressé si ce délai est plus bref, le délai de communication des minutes et répertoires des notaires; ce délai est porté à 100 ans à compter de la date de l'acte si le document se rapporte à un mineur (code du Patrimoine, articles L213-2, 4e d et 5e).
Autres documents de l'étude (dossiers de clients, comptabilité...): s'agissant d'archives privées, ces documents sont communicables selon les modalités fixées par le déposant ou le donateur.
Certains documents ne sont pas accessibles sous leur forme originale en raison de leur mauvais état de conservation.
Registres entrés aux Archives nationales en 1931.
Des feuillets avec une table alphabétique par nom des clients sont insérés au début de chaque registre des minutes entre MC/ET/IX/320 et MC/ET/IX/333.
Images des répertoires de l’étude IX
Archives de l'étude IX
répertoire d'officier public ministériel
- Répertoire chronologique pour la période de juillet à décembre 1619, juillet - décembre 1619; MC/ET/IX/320; 2 feuillets insérés en tête du registre des minutes
  Cette table fait référence aux actes contenus dans les articles ET/IX/319 et ET/IX/320.
  répertoire
  - Table alphabétique des clients pour la période de juillet à décembre 1619, juillet - décembre 1619; 1 r°-3 r°
- Répertoire chronologique pour la période de janvier à juin 1620, janvier - juin 1620; MC/ET/IX/322; 3 feuillets insérés en tête du registre des minutes
  Cette table fait référence aux actes contenus dans les articles ET/IX/321 et ET/IX/322.
  - Table alphabétique des clients pour la période de janvier à juin 1620, janvier - juin 1620; 1 r°-2 v°
- Répertoire chronologique pour la période de juillet à décembre 1620, juillet - décembre 1620; MC/ET/IX/324; 2 feuillets insérés en tête du registre des minutes
  Cette table fait référence aux actes contenus dans les articles ET/IX/323 et ET/IX/324.
  - Table alphabétique des clients pour la période de juillet à décembre 1620, juillet - décembre 1620; 1 r°-2 r°
- Répertoire chronologique pour la période de janvier à juin 1622, janvier - juin 1622; MC/ET/IX/329; 3 feuillets insérés en tête du registre des minutes
  Cette table fait référence aux actes contenus dans les articles ET/IX/328 et ET/IX/329.
  - Table alphabétique des clients pour la période de janvier à juin 1622, janvier - juin 1622; 1 r°-3 r°
- Répertoire chronologique pour la période de janvier à juin 1623, janvier - juin 1623; MC/ET/IX/333; 2 feuillets insérés en tête du registre des minutes
  Cette table fait référence aux actes contenus dans les articles ET/IX/332 et ET/IX/333.
  - Table alphabétique des clients pour la période de janvier à juin 1623, janvier - juin 1623; 1 r°-3 r°